臺灣屏東地方法院刑事判決　　　　　　　 94年度訴字第672號
公　訴　人　臺灣屏東地方法院檢察署檢察官
被　　　告　甲○○
上列被告因違反毒品危害防制條例案件，經檢察官提起公訴（94
年度毒偵字第1550號）本院判決如下：
    主  文
甲○○施用第一級毒品，累犯，處有期徒刑拾月；又施用第二級
毒品，累犯，處有期徒刑伍月。應執行有期徒刑壹年。
    事  實
一、甲○○前因施用毒品案件，經本院以87年度毒聲字第735 號
    裁定送觀察、勒戒後，認無繼續施用毒品傾向，由臺灣屏東
    地方法院檢察署檢察官於民國88年1 月15日以87年度偵字第
    4976號、第8035號為不起訴處分確定；復因施用毒品案件，
    經本院以88年度毒聲字第2405號裁定送觀察、勒戒後，經評
    定認有繼續施用毒品傾向，由本院以88年度毒聲字第2628裁
    定令入戒治處所施以強制戒治，嗣戒治成效經評定合格，經
    本院以89年度毒聲字第957 號裁定停止戒治，所餘戒治期間
    交付保護管束，於89年12月4 日保護管束期滿；有期徒刑部
    分，經本院潮州簡易庭於89年10月30日以89年度潮簡字第8
    號判處有期徒刑6 月，於91年3 月19日執行完畢。復因施用
    毒品案件，經本院以91年度毒聲字第1424號裁定令入戒治處
    所施以強制戒治，由臺灣屏東地方法院檢察署檢察官以91年
    度毒偵字第1037號提起公訴，並經本院於92年3 月31日以91
    年度易字第1351號判處有期徒刑7 月確定，強制戒治部分，
    經本院以92年度毒聲字第1096號裁定停止戒治，所餘戒治期
    間付保護管束，因其於保護管束期間內，復因施用毒品案件
    ，經本院以92年度毒聲字第1563號裁定撤銷停止戒治令入戒
    治處所施以強制戒治後，於93年1 月9 日因毒品危害防制條
    例修正而視為執行完畢；有期徒刑部分，經本院於93年3 月
    22 日 以93年度易字第57號判處有期徒刑8 月，經其上訴臺
    灣高等法院高雄分院後於93年5 月14日撤回上訴確定，甫於
    94年3 月15日縮短刑期假釋出獄，於同年月26日保護管束期
    滿，其餘未執行之刑期，視為已執行完畢。
二、詎甲○○仍不知悔改，於93年1 月9 日強制戒治執行完畢後
    5 年內，復基於施用第1 級毒品海洛因之犯意，於94年5 月
    9 日上午7 時30分許，在屏東縣恒春鎮○○里○○路54號住
    處，將海洛因摻入香菸點燃吸食煙霧之方式，施用海洛因1
    次；及基於施用第二級毒品甲基安非他命之犯意，於上述相
    同時間、地點，將甲基安非他命放入玻璃球內以火燒烤吸食
    煙霧之方式，施用甲基安非他命1 次。嗣於94年5 月10日14
    時許，為警前往其上開住處搜索查獲，經其同意採集其尿液
    送驗結果呈嗎啡及甲基安非他命陽性反應，始悉上情。
三、案經高雄縣警察局移送臺灣屏東地方法院檢察署檢察官偵查
    起訴。
    理  由
一、上揭事實，業據被告甲○○於本院審理時坦承不諱，且被告
    為警查獲後採集其尿液送驗結果確呈嗎啡及甲基安非他命陽
    性反應，有臺灣檢驗科技股份有限公司濫用藥物尿液檢驗報
    告1 紙附卷（警卷第20頁）可稽。又被告前因施用毒品案件
    ，經本院以87年度毒聲字第735 號裁定送觀察、勒戒後，認
    無繼續施用毒品傾向，由臺灣屏東地方法院檢察署檢察官於
    88 年1月15日以87年度偵字第4976號、第8035號為不起訴處
    分確定；復因施用毒品案件，經本院以88年度毒聲字第2405
    號裁定送觀察、勒戒後，經評定認有繼續施用毒品傾向，經
    本院以88年度毒聲字第2628裁定令入戒治處所施以強制戒治
    ，嗣戒治成效經評定合格，經本院以89年度毒聲字第957 號
    裁定停止戒治，所餘戒治期間交付保護管束，於89年12月4
    日保護管束期滿；有期徒刑部分，經本院潮州簡易庭於89年
    10 月30 日以89年度潮簡字第8 號判處有期徒刑6 月，於91
    年3 月19日執行完畢。復因施用毒品案件，經本院以91年度
    毒聲字第1424號裁定令入戒治處所施以強制戒治，由臺灣屏
    東地方法院檢察署檢察官以91年度毒偵字第1037號提起公訴
    ，並經本院於92年3 月31日以91年度易字第1351號判處有期
    徒刑7 月確定，強制戒治部分，經本院以92年度毒聲字第10
    96號裁定停止戒治，所餘戒治期間付保護管束，因其於保護
    管束期間內，再度因施用毒品案件，經本院以92年度毒聲字
    第1563號裁定撤銷停止戒治令入戒治處所施以強制戒治後，
    於93年1 月9 日因毒品危害防制條例修正而視為執行完畢，
    有臺灣高等法院被告前案紀錄表及臺灣屏東地方法院檢察署
    刑案資料查註資料紀錄表各1 份在卷可憑，其於94年1 月9
    日強制戒治執行完畢後5 年內，再犯毒品危害防制條例第10
    條之罪，是本件事證明確，被告犯行洵堪認定。
二、查海洛因、甲基安非他命分別係毒品危害防制條例第2 條第
    2 項第1 款、第2 款所稱之第一級毒品及第二級毒品，依法
    不得持有、施用。核被告甲○○所為，係犯毒品危害防制條
    例第10條第1 項施用第一級毒品罪及同條第2 項施用第二級
    毒品罪。被告持有第一級毒品海洛因及第二級毒品甲基安非
    他命之低度行為，為施用之高度行為所吸收，不另論罪。被
    告所犯上開2 罪間，犯意各別，行為互殊，應予分論併罰。
    被告曾因違反毒品危害防制條例案件，經本院於93年3 月22
    日以93年度易字第57號判處有期徒刑8 月，經被告上訴臺灣
    高等法院高雄分院後於93年5 月14日撤回上訴確定，於94年
    3 月15日縮短刑期假釋出獄，於同年月26日保護管束期滿，
    其餘未執行之刑期，視為已執行完畢，有臺灣高等法院被告
    前案紀錄表及臺灣屏東地方法院檢察署刑案資料查註紀錄表
    各1 份在卷可考，其於有期徒刑執行完畢後5 年內，再犯本
    件有期徒刑以上之2 罪，為累犯，應依刑法第47條規定各加
    重其刑。爰審酌被告曾因施用毒品犯行，經送觀察、勒戒、
    強制戒治及有期徒刑之執行後，仍無法戒除毒癮，繼續施用
    毒品不輟，無視於毒品對於自身健康之戕害及國家對於杜絕
    毒品犯罪之禁令，惡性非輕，並審酌施用毒品之期間，施用
    毒品之次數，犯後坦認犯行、態度尚可等一切情狀，量處如
    主文所示之刑，並定其應執行之刑。
據上論斷，應依刑事訴訟法第 273條之1第1項、第299條第1項前
段，毒品危害防制條例第10條第1 項、第2 項，刑法第11條、第
47條、第51條第5 款，判決如主文。
中　　華　　民　　國　　94　　年　　9 　　月　　28　　日
                        刑事第3庭   法  官  楊萬益
以上正本證明與原本無異。
如不服本判決應於收受本判決送達後十日內向本院提出上訴書狀
，其未敘述上訴理由者，並得於提起上訴後十日內向本院補提理
由書狀（均須按他造當事人之人數附繕本）「切勿逕送上級法院
」
中　　華　　民　　國　　94　　年　　9 　　月　　30　　日
                                    書記官  陳勃諺
附錄本判決論罪法條
毒品危害防制條例第10條
施用第1 級毒品者，處6 月以上5 年以下有期徒刑。
施用第2 級毒品者，處3 年以下有期徒刑。
